臺灣高等法院刑事裁定　　　　　　　　 94年度交抗字第751號
抗　告　人
即 異議 人
即受處分人　甲○○
上列抗告人因違反道路交通管理處罰條例案件，不服臺灣臺北地
方法院，中華民國 94年9月7日所為裁定（94年度交聲字第238號
），提起抗告，本院裁定如下：
    主  文
抗告駁回。
    理  由
一、按汽車駕駛人，駕駛汽車，行近行人穿越道，不減速慢行或
    行人穿越道有行人穿越時，不暫停讓行人先行通過者，處新
    臺幣六百元以上一千八百元以下罰鍰，道路交通管理處罰條
    例第四十四條第二款設有明文。
二、本件受處分人甲○○於九十三年六月九日上午十一時四十八
    分許，騎乘車牌號碼BHP-五三三號重型機車，沿臺北市○○
    區○○街由南往北方向直行，行經臺北市○○區○○街與貴
    陽街口時，在該處行車管制號誌業已變換成紅燈之情形下，
    仍違規紅燈右轉貴陽街，該時並有行近行人穿越道，適有行
    人穿越而未禮讓行人先行，經行經該處之員警當場攔停予以
    舉發之事實，業經該時值服巡邏勤務行經上開地點，舉發本
    件違反道路交通管理事件之臺北市政府警察局萬華分局昆明
    街派出所警員即證人鍾洪貴於原審訊問時證述：「我們是簽
    完巡邏箱後沿著貴陽街，一個人騎一部機車行駛，貴陽街是
    西往東的單行道，走到快到貴陽街、昆明街口時‧‧‧大概
    還離兩部小客車的距離，那個交岔路口貴陽街的方向的號誌
    已經轉換成綠燈，所以昆明街方向的號誌是紅燈，甲○○是
    沿著昆明街右轉貴陽街，當時路口有行人穿越道，有行人要
    過‧‧‧我看到他們紅燈右轉，我就鳴笛把他們攔下來‧‧
    ‧他出示證件後，我就告訴他有未禮讓行人的情形發生，也
    有告訴他紅燈右轉‧‧‧」等語綦詳（原審卷二第一六頁）
    ，核與派往臺北市政府警察局萬華分局昆明街派出所服役，
    該時陪同證人鍾洪貴巡邏之替代役男於原審訊問時證稱：「
    我們一人騎一台，我騎後面，證人鍾洪貴騎前面，處分人違
    規情形我有看到，就是我們巡邏時，看他紅燈轉進貴陽街‧
    ‧‧」、「好像是要開他行人違規，比較沒有那麼生氣。」
    、「（那時違規行為是否這兩個都有？）都有。」、「‧‧
    ‧我們是沿著貴陽街上去，就看到受處分人他是沿著昆明街
    過來，在他的方向變成紅燈的時候，他還右轉貴陽街。」無
    訛（原審卷一第三三頁，原審卷二第一六頁背面），且證人
    鍾洪貴警員掣單舉發異議人上開違反道路交通管理事件之違
    規行為，本質上為行政處分，係公務員基於職務上之權力，
    依法就特定具體事件所為具公法上效果之行政行為，基於公
    務員為公法上行為具有公信力之原則，該行政行為當可被推
    定為真正，該據以依法處分之事實認定亦為正確無誤。
三、本件異議意旨略以：異議人即受處分人甲○○於民國九十三
    年六月九日上午十一時四十八分許，騎乘車牌號碼ＢＨＰ－
    五三二號重型機車行經臺北市○○區○○街與貴陽街口時，
    經值勤員警攔停後，值勤員警在未告知原因，僅要求異議人
    出示行車執照及駕駛執照查核之情形下，即做出處罰，顯與
    事實不符，且有偽造文書之嫌。嗣後又未寄送通知單予異議
    人收受，時隔半年餘後，始將裁決書送達異議人，處罰顯然
    不合情理。且異議人行經該處時，並無行人通過，無何未禮
    讓行人之情事。異議人不服，為此，提出異議等語。經查異
    議人具狀提出本件異議之理由，原指稱：證人鍾洪貴警員在
    攔停當時，僅要求其提出行照及駕照以供查核，並未告知異
    議人有何違規之情事，亦未曾收受任何舉發通知單云云，嗣
    經原審傳喚證人鍾洪貴警員到庭訊問舉發過程後，始改口稱
    ：遭員警攔停後，員警當場確有告知違規事項，並製單予以
    舉發，而非在未告知有何違規行為之情形下，事後任意填製
    舉發通知單等語在卷之情（原審卷二第二六頁），可徵異議
    人指述內容之真正性，已非無疑，況異議人就其於上開時、
    地為警攔停製單舉發前之行車動態一節，於訊問時供稱其在
    上開時、地為警攔停製單舉發前之行車動態一節，原係紅燈
    暫停在臺北市○○區○○街與昆明街口處，嗣其所行駛之昆
    明街方向行車管制號誌變換為綠燈，「起步直行」通過上該
    交岔路口後，隨即為警攔停云云（原審卷二第二六頁），亦
    與證人宋雲浩於原審訊問時所證：異議人該時係在「一路綠
    燈直行」，而非紅燈暫停後起步直行之狀態下通過上開交岔
    路口後，為警攔停云云之情節不符（原審卷二第一五頁背面
    ），證人宋雲浩此部分之所證，既有可議，委難採信。職是
    ，異議人辯稱其於上開時、地係沿臺北市○○區○○街行駛
    直行通過上開交岔路口，並無沿臺北市○○區○○街行駛，
    紅燈右轉進入貴陽街云云，顯係事後卸責之詞，不足採信。
    從而，異議人於上開時、地之行駛方向，係沿臺北市○○區
    ○○街由南往北方向直行，並確有於上開時間行經上開有燈
    光號誌管制之交岔路口時違規紅燈右轉，且有行近行人穿越
    道，行人穿越道有行人穿越，不暫停讓行人先行通過之事實
    ，均堪認定。
四、綜此，異議人於上開時、地行近行人穿越道，行人穿越道有
    行人穿越，不暫停讓行人先行通過之違規行為已明，異議人
    之異議為無理由，原處分機關就異議人上開業經原舉發機關
    舉發之行近行人穿越道，行人穿越道有行人穿越，不暫停讓
    行人先行通過之違規行為，依道路交通管理處罰條例第四十
    四條第二款、道路交通管理事件統一裁罰基準及處理細則第
    四十四條第一項及違反道路交通管理事件統一裁罰基準表之
    規定，裁處異議人罰鍰一千八百元，於法並無不合，原審認
    為異議人之異議為無理由，以裁定予以駁回，並無不當。抗
    告人未具理由抗告，應認為無理由，予以駁回。
五、據上論結，應依道路交通案件處理辦法第26條，刑事訴訟法
    第412條，裁定如主文。
中　　華　　民　　國　　94　　年　　11　　月　　4 　　日
                  刑事第八庭審判長法  官　吳　敦
                                  法  官　許增男
                                  法  官  沈宜生
以上正本證明與原本無異。
不得再抗告。
　　　　　　　　　　　　　　　　　書記官　陳雅加
中　　華　　民　　國　　94　　年　　11　　月　　7 　　日
